【裁判字號】    97,交簡上,146
【裁判日期】    971021
【裁判案由】    公共危險
【裁判全文】
臺灣臺南地方法院刑事判決           97年度交簡上字第146號
上  訴  人
即  被  告  甲○○
上列上訴人即被告因公共危險案件，不服本院刑事簡易庭97年度
交簡字第1476號中華民國97年6月11日第一審判決（聲請簡易判
決處刑案號：97年度撤緩偵字第78號），提起上訴，本院管轄之
第二審合議庭判決如下：
    主  文
上訴駁回。
    事實及理由
一、本院審理結果，認第一審簡易判決認事、用法及量刑均無不
    當，應予維持，並引用第一審簡易判決書及檢察官聲請簡易
    處刑書記載之事實、證據及理由（如附件）。
二、原審以上訴人即被告罪證明確，依刑事訴訟法第449條第1項
    前段、第454條第2項、刑法第2條第1項，修正前刑法第185
    條之3，刑法第47條第1項，修正前刑法第41條第1項前段，
    廢止前罰金罰鍰提高標準條例第2條之規定，量處有期徒刑6
    月，減為有期徒刑3月，並諭知易科罰金之折算標準，本院
    經核原判決認事用法，並無不合，量刑亦稱妥適。上訴人即
    被告甲○○上訴意旨略以：伊並非故意違反緩起訴處分，且
    如期將第一次罰金新臺幣25000元繳予指定慈善機關，因於
    分期付款期間之97年1月15日騎乘機車摔傷，一時無法外出
    工作，故無力繼續繳納罰金，並非無悔改誠意，且現在經濟
    景氣不佳，原審判刑太重，請從輕量刑等語。惟按刑罰之裁
    量，屬事實審法院之職權，除顯有失出失入等科罰與罪責不
    相當之情形外，應予尊重，不得任意加以指摘；原審量刑之
    酌科，係綜據被告素行、生活狀況、智識程度、犯後坦認犯
    行等與犯行不法內涵相關之一切情狀而為謹慎之裁量，無何
    科罰與罪責不相當之瑕疵可指；且被告因此次酒後不能安全
    駕駛而駕駛之公共危險犯行，前經臺灣臺南地方法院檢察署
    檢察官以95年度偵字第11873號為緩起訴處分，並命其應於
    緩起訴處分確定後1年內支付8萬元予臺南市觀護志工協進會
    ，而緩起訴期間起算日為95年9月20日，被告應自是日起迄
    96年9月19日止，分期給付8萬元，惟被告僅於96年9月10日
    前支付2萬元等情，有卷附上開緩起訴處分書、臺灣臺南地
    方法院檢察署檢察官執行緩起訴處分命令通知書、臺南觀護
    志工協進會96年10月5日96南榮觀蘭字緩未第0111號函在卷
    可考（見臺灣臺南地方法院檢察署95年度偵字第11873號卷
    第10、15頁；96年度撤緩字第315號卷第2頁），是被告所述
    ，其係於繳款期間受傷以致無法工作如期給付8萬元予臺南
    市觀護志工協進會一節，即與事實不符。再參以被告本次飲
    酒後駕車已肇事致他人車輛受損，顯見其飲用酒類後之操控
    車輛能力已甚為低弱，原審依修正前刑法第57條各款規定予
    以斟酌，本院認為堪屬允當。被告上訴意旨指摘原判決量刑
    過重失當，難認為有理由，應予駁回。
據上論斷，應依刑事訴訟法第455條之1第1項、第3項、第373條
、第368條，判決如主文。
本案經檢察官乙○○到庭執行職務。
中    華    民    國    97    年    10    月    21    日
                  刑事第十二庭    審判長法  官  卓穎毓
                                        法  官  魏玉英
                                        法  官  莊玉熙
以上正本證明與原本無異。
本件不得上訴。
                                        書記官  曾郁芳
中    華    民    國    97    年    10    月    22    日


司法院資訊處製作；財團法人民間司法改革基金會備份。
